# 子公司年后将被母公司吸收合并，本年度单体报表可以以持续经营为假设编制吗？

提问人：xzsuper 时间：2012-05-17 16:29:12
如题， 2012 年即将被吸收合并的子公司，已发布公告，在准备 2011 年单体报表时是否可以以持续经营为假设呢？

回答人：chenyiwei
要看吸收合并的具体内容。如果吸收合并仅仅是法律形式的变化，该子公司自身并未丧失持续经营能力，吸收合并后该子公司的经营性资产、现有业务和人员等将整体进入母公司，在新的分公司法律框架内继续从事原先的业务，即该子公司的业务实质上是延续的，其各项资产、负债原先的历史成本基础将在母公司帐面继续得以延续，则仍可以依据持续经营基础编制其最后一年的法定财务报表，但应在附注中充分披露拟实施的吸收合并，以及持续经营假设仍然适用的原因。